臺灣南投地方法院刑事判決　
110年度易字第5號
公  訴  人  臺灣南投地方檢察署檢察官 
被      告  吳坤桓



上列被告因違反家庭暴力防治法案件，經檢察官提起公訴（109
年度偵字第3063號），本院判決如下：
    主  文
甲○○犯違反保護令罪，處有期徒刑貳月，如易科罰金，以新臺幣
壹仟元折算壹日。緩刑貳年，緩刑期內付保護管束，並禁止對乙
○實施家庭暴力之行為。
    事  實
一、甲○○與乙○為夫妻，雙方具有家庭暴力防治法第3條第1款所
    定之家庭成員關係。甲○○前因對乙○實施家庭暴力行為，經
    本院於民國108年12月19日以108年度家護字第362號核發民
    事通常保護令，令其不得對乙○實施家庭暴力行為，保護令
    有效期間為1年。詎甲○○知悉上開內容後，竟於保護令有效
    期間內，基於違反保護令之犯意，於109年1月14日下午2時
    許，在南投縣○○市○○路000號住處內，因處理乙○吃飯問題而
    情緒失控，而徒手毆打乙○，致乙○受有左手6公分撕裂傷之
    傷害（傷害部分未據告訴），而違反前揭民事通常保護令。
二、案經乙○訴由南投縣政府警察局南投分局報告臺灣南投地方
    檢察署檢察官偵查起訴。
    理  由
壹、程序部分：
一、按被告以外之人於審判外之陳述，雖不符刑事訴訟法第159
    條之1至之4之規定，而經當事人於審判程序同意作為證據，
    法院審酌該言詞陳述或書面陳述作成時之情況，認為適當者
    ，亦得為證據，同法第159條之5第1項定有明文。其立法意
    旨在於傳聞證據未經當事人之反對詰問予以核實，原則上係
    予排除，惟若當事人已放棄對原供述人之反對詰問權，於審
    判程序中表明同意該等傳聞證據可作為證據，基於證據資料
    愈豐富，愈有助於真實發見之理念，並尊重當事人對傳聞證
    據之處分權，且強化言詞辯論主義，使訴訟程序進行順暢，
    此時，法院自可承認該傳聞證據之證據能力。查本判決認定
    犯罪事實引用被告甲○○以外之人於審判外之陳述，經檢察官
    、被告同意作為證據使用，本院審酌前揭陳述作成時之情況
    ，並無違法取得之情形或證明力明顯過低之瑕疵，且為證明
    本案犯罪事實所必要，以之作為證據應屬適當，復經本院於
    審判期日就上開證據依法進行調查、辯論，依刑事訴訟法第
    159條之5規定，均應具有證據能力。
二、傳聞法則乃對於被告以外之人於審判外之言詞或書面陳述而
    為之規範。本判決所引用之非供述證據，無刑事訴訟法第15
    9條第1項傳聞法則之適用，且無證據證明係公務員違背法定
    程序取得，復經本院踐行證據之調查程序，依法自得作為證
    據。
貳、實體部分：
一、上揭犯罪事實，業據被告甲○○於本院審理中坦承不諱（見本
    院卷第96頁），核與告訴人乙○於警詢時之指述情節（見警
    卷第9至11頁）大致相符，並有本院108年度家護字第362號
    民事通常保護令、南投縣政府警察局南投分局保護令執行紀
    錄表、家庭暴力加害人訪查約制表、受理家庭暴力事件驗傷
    診斷書、告訴人受傷照片2張、現場照片1張等在卷可稽（見
    警卷第12至20），足認被告上開之任意性自白確與事實相符
    ，應可採信。從而，本案事證明確，被告上開犯行，洵堪認
    定，應依法論科。
二、論罪科刑：
　㈠經查，被告與告訴人為夫妻，具有家庭暴力防治法第3條第1
    款所定之家庭成員關係。核被告所為，係犯家庭暴力防治法
    第61條第1款之違反保護令罪。
　㈡按滿80歲人之行為，得減輕其刑，刑法第18條第3項定有明文
    ，此為立法者考量80歲以上之長者可能因生理機能退化緣故
    ，致其辨識行為違法之能力或控制行為之能力減弱，故對於
    其不違犯刑法之期待可能性較低，而設有得減輕其刑之規定
    ，以求取個案之衡平。查被告為23年12月19日出生，有其個
    人戶籍資料（完整姓名）查詢結果1紙附卷可憑（見警卷第2
    2頁），其為本案犯行時，為年滿85歲之人，考量其犯罪當
    時年事已高，衡諸其犯罪之手段與情節，本院認宜依刑法第
    18條第3項之規定減輕其刑。
　㈢爰以行為人之責任為基礎，審酌被告與告訴人為夫妻關係，
    前已因實施家庭暴力經本院核發保護令，竟仍不知警惕，而
    違反保護令，再對告訴人實施傷害之家庭暴力，所為屬不該
    。惟考量被告已坦承犯行，且告訴人於本院審理中陳述：我
    可以原諒被告，109年1月14日之後，被告沒有再打我或者罵
    我了，目前我跟被告生活在一起，希望給予被告緩刑機會等
    語（見本院卷第97頁）。兼衡被告之犯罪動機、目的、手段
    ，暨被告自述國小畢業之智識程度，之前做工，目前年近90
    歲，沒有辦法工作，靠老農津貼生活，經濟狀況勉持，家中
    有我和老婆，5個女兒已經出嫁成家之家庭生活經濟狀況（
    見本院卷第96頁）等一切情狀，量處如主文所示之刑，並諭
    知易科罰金之折算標準。
  ㈣末查，被告前未犯罪科刑之前科紀錄，有臺灣高等法院被告
    前案紀錄表在卷可按，其素行尚稱良好，其一時失慮違反法
    令，且告訴人於本院陳述，被告現未再有家庭暴力行為，同
    意給被告緩刑等語，業如前述，足見被告已獲取告訴人原諒
    並調整其行為，堪認被告應有悔意，知錯能改，信其經此偵
    審程序後，當知戒慎而無再犯之虞，本院審酌上情，認所宣
    告之刑，以暫不執行為適當，爰依刑法第74條第1項第1款之
    規定，併予宣告緩刑2年，以啟自新。並依家庭暴力防治法
    第38條第1項之規定，諭知於緩刑期內付保護管束，復依同
    法第38條第2項第1款之規定，命被告於緩刑保護管束期間內
    ，禁止對告訴人實施家庭暴力，以敦促其守法，以防再犯。
據上論斷，應依刑事訴訟法第299 條第1 項前段，判決如主文。
本案經檢察官張姿倩提起公訴，檢察官林孟賢到庭執行職務。
中　　華　　民　　國　　110 　年　　11　　月　  18  　日
　　　　　　　    刑事第二庭  審判長法　官　 楊國煜
                                    法　官　 羅子俞
                                    法　官　 顏紫安
以上正本與原本無異。
如不服本判決應於收受送達後20日內向本院提出上訴書狀，並應
敘述具體理由；其未敘述上訴理由者，應於上訴期間屆滿後20日
內向本院補提理由書（均須按他造當事人之人數附繕本）「切勿
逕送上級法院」。
告訴人或被害人如對於本判決不服者，應具備理由請求檢察官上
訴，其上訴期間之計算係以檢察官收受判決正本之日期為準。
                                    書記官 　劉芳竺　　
中　　華　　民　　國　　110 　年　　11　　月　　19　　日
附錄本判決論罪科刑法條：
家庭暴力防治法第61條
違反法院依第 14 條第 1 項、第 16 條第 3 項所為之下列裁定
者，為本法所稱違反保護令罪，處 3 年以下有期徒刑、拘役或
科或併科新臺幣 10 萬元以下罰金：
一、禁止實施家庭暴力。
二、禁止騷擾、接觸、跟蹤、通話、通信或其他非必要之聯絡行
　　為。
三、遷出住居所。
四、遠離住居所、工作場所、學校或其他特定場所。
五、完成加害人處遇計畫。